臺灣臺北地方法院刑事判決　　　　　　　96年度交訴字第48號
公　訴　人　臺灣臺北地方法院檢察署檢察官
被　　　告　甲○○
上列被告因公共危險等案件，經檢察官提起公訴（96年度偵字第
6573號），因被告於準備程序進行中就被訴事實為有罪之陳述，
經本院裁定改行簡式審判程序，判決如下：
    主  文
甲○○駕駛動力交通工具肇事，致人受傷而逃逸，處有期徒刑陸
月，減刑為有期徒刑參月，如易科罰金，以新臺幣壹仟元折算壹
日。緩刑貳年。
    事  實
一、甲○○於民國96年1月24日21時許，駕駛車牌號碼R3B-210號
    重機車，沿臺北市○○○路由南往北方向行駛，至臺北市中
    山區○○○路與中山北路口處，恰遇交通號誌紅燈，於車輛
    停等線附近停等，嗣燈號轉變為綠燈，旋即加速急促前行起
    駛，本應注意車輛行駛及由後方超車時，應保持適當之安全
    行車間隔，並隨時採取必要之安全措施，而依當時情形並無
    不能注意之情事，甲○○竟疏未注意及此，於騎車前行至前
    方機車待轉區時，因速度過快，且未與當時於該路口，由丙○○所騎乘CIW-775號之重機車保持安全間距，自右後方通
    過時撞擊丙○○所騎乘機車右手把，使丙○○人車失去平衡
    倒地，因而受有臉部挫傷併擦傷、胸部鈍挫傷及右膝挫傷併
    擦傷之傷害（所涉過失傷害罪嫌部分，業據丙○○於本院審
    理中撤回告訴，另行諭知公訴不受理）；詎甲○○於明知業
    已撞擊丙○○所騎機車並倒地後，僅短暫回頭看視，旋即騎
    車快速行駛離去，幸經途經該處見義勇為之乙○○抄錄肇事
    者所騎乘之機車車號後報警，始循線查悉上情。
二、案經丙○○訴由臺北市政府警察局中山分局報請臺灣臺北地
    方法院檢察署檢察官偵查起訴。
    理  由
壹、程序部分：
一、本件被告甲○○所犯之罪，其法定刑為7年以下有期徒刑，
    且非死刑、無期徒刑或最輕本刑有期徒刑3年以上之罪，亦
    非高等法院管轄第一審案件，且於準備程序進行中，被告先
    就被訴事實為有罪之陳述，經告知被告簡式審判程序之旨，
    並聽取檢察官、被告之意見後，本院合議庭裁定由受命法官
    進行簡式審判程序，是本件之證據調查，依刑事訴訟法第
    273條之2規定，不受同法第159條第1項、第161條之2、第
    161條之3、第163條之1及第164條至第170條規定之限制，合
    先敘明。
二、本件被告所為不利於己之供述，並無出於強暴、脅迫、利誘
    、詐欺、疲勞訊問、違法羈押或其他不正之方法，亦非違反
    法定障礙事由經過期間不得訊問或告知義務之規定而為，依
    刑事訴訟法第156條第1項、第158條之2規定，應認其有證據
    能力。
三、按被告以外之人於審判外之陳述，雖不符前4條之規定，而
    經當事人於審判程序同意做為證據，法院審酌該言詞陳述或
    書面陳述作成時之情況，認為適當者，亦得為證據。當事人
    、代理人或辯護人於法院調查證據時，知有第159條第1項不
    得為證據之情形，而未於言詞辯論終結前聲明異議者，視為
    有前項之同意，為刑事訴訟法第159條之5所明定。證人丙○○、乙○○分別於警、偵訊之供、證述，被告於審判期日均
    表示無意見，證人丙○○、乙○○於警訊之供述本院認為適
    當，依上述規定，得為證據；證人丙○○、乙○○於偵查中
    具結證述，核無顯不可信之情況，依同法第159條之1第2項
    得為證據。
四、本件認定犯罪事實所憑之非供述證據（詳見後述），均無違
    反法定程序而取得之情形，依刑事訴訟法第158條之4反面規
    定，自有證據能力。
貳、實體部分：
一、上揭事實，業據被告於本院審理時坦承不諱（參本院96年7
    月30日審判筆錄第2頁），核與告訴人丙○○指訴之情節相
    符，並經證人乙○○於警訊及偵查中證述甚詳（分別見偵查
    卷第8、34至35、11、35至36頁），並有馬偕紀念醫院診斷
    證明書及臺北市政府警察局中山分局交通分隊交通事故談話
    紀錄表、道路交通事故現場圖、道路交通事故調查報告表各
    一份、現場照片等附卷可稽（見偵查卷第13至20、25至27頁
    ），足徵被告前揭任意性之自白與事實相符，應堪採信。本
    件事證既已明確，被告犯行堪以認定，應予依法論科。
二、核被告所為，係犯刑法第185條之4之駕駛動力交通工具肇事
    致人受傷而逃逸罪。爰審酌被告前無犯罪前科，有臺灣高等
    法院被告前案紀錄表可參、素行良好、因駕駛車輛之疏失而
    致告訴人受傷，復於肇事後逃逸，對於告訴人等之生命、身
    體安全造成危險，惟犯後坦承犯行，且與告訴人當庭達成和
    解，及其犯罪之動機、目的、手段、智識程度等一切情狀，
    量處如主文所示之刑，以示懲儆。又被告犯本案之時間係在
    96年4月24日之前，所犯合於中華民國96年罪犯減刑條例第2
    條第1項第3款規定，應減其宣告刑2分之1，故減處如主文所
    示之刑，並諭知易科罰金之折算標準。查被告前此未曾因故
    意犯罪而受有期徒刑以上刑之宣告，其於犯罪後已承認全部
    犯行，並與被害人達成和解，俱如前述，堪認其係因一時失
    慮致罹刑章，經此偵、審程序後，應能知所警惕，信無再犯
    之虞，本院認所宣告之刑以暫不執行為適當，併依刑法第74
    條第1項第1款之規定，宣告緩刑2年，以啟自新。
三、據上論斷，應依刑事訴訟法第273條之1第1項、第299條第1
    項前段，刑法第185條之4、第74條第1項第1款、第41條第1
    項前段，刑法施行法第1條之1，中華民國96年罪犯減刑條例
    第2條第1項第3款、第7條、第9條，判決如主文。
本案經檢察官鄧巧羚到庭執行職務。
中　　華　　民　　國　　96　　年　　8 　　月　　20　　日
　　　　　　　　　刑事第十二庭  法　官  曾正龍
以上正本證明與原本無異。
如不服本判決，應於判決送達後10日內，向本院提出上訴狀。
                                書記官  彭自青
中　　華　　民　　國　　96　　年　　8 　　月　　24　　日
附錄本案論罪科刑法條全文：
中華民國刑法第185條之4
駕駛動力交通工具肇事，致人死傷而逃逸者，處6月以上5年以下
有期徒刑。
